【裁判字號】    95,交聲,963
【裁判日期】    951031
【裁判案由】    違反道路交通管理處罰條例聲明異議
【裁判全文】
臺灣臺北地方法院交通事件裁定         95年度交聲字第963號
    原處分機關  臺北市交通事件裁決所
    異  議  人
    即受處分人  甲○○
上列異議人即受處分人因違反道路交通管理處罰條例案件，對於
臺北市交通事件裁決所中華民國95年10月4日所為之處分（原處
分案號：北市裁二字第裁22—AM0000000號），聲明異議，本院
裁定如下：
    主  文
異議駁回。
    理  由
一、按禁止臨時停車線為紅色實線，用以指示禁止臨時停車路段
    ，道路交通標誌標線號誌設置規則第149條第5款、第169條
    第1項、第2項定有明文，又禁止臨時停車處所不得停車，道
    路交通安全規則第112條第1項第1款亦定有明文。次按汽車
    駕駛人在禁止臨時停車處所停車者，處新臺幣（下同）600
    元以上1200元以下罰鍰，道路交通管理處罰條例第56條第1
    項第1款亦有明文。
二、本件受處分人即異議人甲○○於民國（以下同）95年8月25
    日16時39分許，將其所有之車號DNM-576號輕型機車停放在
    臺北市○○路劃有紅線路段之處所，為台北市政府警察局交
    通警察大隊以受處分人違反前揭道路交通管理處罰條例第56
    條第1項第1款所規定在禁止臨時停車處所停車之行為，當場
    照相逕行製單舉發，嗣將舉發通知單送達於受處分人後，受
    處分人於舉發通知單上所載應到案日期前向原處分機關提出
    申訴，經原處分機關函請原舉發機關調查結果，仍認受處分
    人有前開違規行為，而依道路交通管理處罰條例第56條第1
    項第1款規定於95年10月4日以北市裁二字第裁22—
    AM0000000號裁決書裁處異議人罰鍰陸佰元整。
三、異議人即受處分人異議意旨略以：上開受處分人停車處所牆
    角之紅線有被塗銷之痕跡，且該路面上所劃設之紅線標示方
    法與規格明顯不符道路交通標誌標線號誌設置規則第149條
    第5款及同規則第169條之規定，該劃設規格形狀似以油漆手
    繪方式完成，故受處分人認定該紅線為私人劃設之紅線，自
    可停放機車等語。
四、經查：
（一）異議人即受處分人於民國（以下同）95年8月25日16時39
      分許，確有將其所有之車號DNM-576號輕型機車停放在臺
      北市○○路劃有紅線路段處所之行為，為異議人所不否認
      ，且有採證之台北市警察局交通警察大隊警員所拍攝之採
      證照片在卷可稽，異議人將機車停放於該劃設有紅線禁止
      臨時停車處所之事實堪以認定。
（二）異議人雖辯稱：該停車處所牆角紅線有被塗銷之痕跡，且
      該路面上之紅線劃設方法不符道路交通標誌標線號誌設置
      規則第149條第5款及同規則第169條之規定，因此伊認定
      該紅線為私人劃設之紅線，自可停放機車云云。惟查：本
      件受處分人經員警舉發違規停車之路段紅線，經查確為臺
      北市交通管制工程處所劃設，此有臺北市政府警察局中山
      分局95年9月21日北市警中分交字第09535106900號書汗在
      卷可證，又按道路交通標誌標線號誌設置規則第149條第5
      款規定：「紅實線，設於路側，用以禁止臨時停車。」、
      同規則第169條規定：「（一）禁止臨時停車線，用以指
      示禁止臨時停車路段，以劃設於道路緣石正面或頂面為原
      則，無緣石之道路得標繪於路面上，距路面邊緣以三○公
      分為度。（二）本標線為紅色實線，線寬除設於緣石，正
      面者以緣石高度為準外，其餘皆為一○公分。（三）本標
      線得加繪紅色「禁止臨時停車」標字，三○公分正方，每
      字間隔三○公分，沿本標線每隔二○公尺至五○公尺橫寫
      一組。（四）本標線禁止時間為全日廿四小時，如有縮短
      之必要時，應以標誌及附牌標示之。」依本件採證照片上
      顯示，受處分人停車處所並無緣石，該紅線依法劃設於路
      面上距路面邊緣30公分處，線寬為10公分，於法並無不合
      ，且與該處牆角紅線曾被塗銷無涉；又該紅色禁止臨時停
      車線，雖有些許污損不清之處，然該標線係劃設於路面，
      並無任何遮蔽物，平日之日曬雨淋，加上行人行走、車輛
      經過，本足以讓該禁止臨時停車線受到磨損，而不如初設
      時清晰，惟該處所劃設之紅線，並未達到無法辨識之程度
      ，即仍得認定係本於上開規定所設置之禁止臨時停車線，
      而足以達到告知駕駛者禁止於該處臨時停車之目的。再者
      ，現行法律體系之下，本無賦與私人於公用道路旁私自劃
      設標線佔用公用道路之權限，此為一般具有通常智識之國
      民所能體認之概念，而國民負有守法義務亦為合理之期待
      ，受處分人未能舉出任何證據證明該處紅線為私人違法劃
      設之可能性，即以誤認該紅線係為私人劃設云云置辯，實
      屬卸責之詞，自不妨礙其違規停車所應受之處罰。
五、綜上所述，受處分人確有將其所有之前揭車號輕型機車違規
    停放在上開設有禁止臨時停車標誌之處所之行為，從而原處
    分機關依前揭道路交通管理處罰條例第56條第1項第1款之規
    定，裁處受處分人罰鍰600元，核無違誤，本件受處分人之
    異議為無理由，自應將其異議駁回。
據上論斷，應依道路交通案件處理辦法19條，裁定如主文。
中    華    民    國    95    年    10    月    31    日
                交通法庭  法  官  沈君玲
以上正本證明與原本無異。
如不服本裁定，應於送達後5日內，向本院提出抗告狀。
                          書記官  袁以明
中    華    民    國    95    年    10    月    31    日


司法院資訊處製作；財團法人民間司法改革基金會備份。
